nb: Kunst og underholdning > Hobby og kreativitet > Kunst og håndverk > Kunst- og håndverksmaterialer > Tekstiler > Hobbylerret > Plastlerret: Plastlerret på rull; Plastlerretsformer; Plastlerretsark
da: Kunst og underholdning > Hobby og håndarbejde > Håndarbejde og hobby > Materialer til håndarbejde og hobby > Tekstiler > Kanvas til håndarbejde > Plastiklærred: Plastiklærredruller; Plastiklærredformer; Plastiklærredark
vi: Nghệ thuật và giải trí > Sở thích và nghệ thuật sáng tạo > Đồ thủ công mỹ nghệ > Vật liệu nghệ thuật & thủ công mỹ nghệ > May mặc > Vải bố làm đồ thủ công > Vải nhựa: Cuộn nhựa canvas; Tấm nhựa canvas nhiều hình dáng; Tấm nhựa canvas
th: ศิลปะและความบันเทิง > งานอดิเรกและศิลปะสร้างสรรค์ > ศิลปะและงานฝีมือ > วัสดุงานศิลปะและงานฝีมือ > สิ่งทอ > ผ้าใบสำหรับงานฝีมือ > ผ้าใบพลาสติก: ม้วนผ้าใบพลาสติก; ผ้าใบพลาสติกในรูปร่างต่างๆ; แผ่นผ้าใบพลาสติก
cs: Umění a zábava > Hobby, hudba a výtvarné umění > Řemesla a koníčky > Materiál pro umění a řemesla > Textilie > Hobby plátna > Plastová kanava: Plastové plátno v rolích; Plastové plátno – obrazce; Plastové plátno – pláty
ro-RO: Artă și divertisment > Hobby-uri și artă > Artizanat > Materiale pentru artă/artizanat > Textile > Pânză pentru proiecte de artizanat > Pânză din plastic: Rulouri de pânză din plastic; Forme de pânză din plastic; Foi de pânză din plastic
sv: Konst och underhållning > Hobby och skapande > Hantverk och hobbyer > Hobbymaterial > Textilier > Hobbyduk > Plastduk: Målarduk i plast på rulle; Målarduk i plast former; Målarduk i plast
ja: 芸術・エンターテイメント > 趣味・コレクション > クラフト・アート > アート・クラフト用素材 > 布地 > クラフト用キャンバス > プラスチックキャンバス: プラスチックキャンバスロール; プラスチックキャンバス形状; プラスチックキャンバスシート
hu: Művészet és szórakoztatás > Hobbik és kreatív művészet > Művészet és barkácsolás > Művészeti és kézműves anyagok > Textíliák > Kézműves vászon > Műanyag vászon: Műanyagvászon-tekercsek; Műanyagvászon-formák; Műanyagvászon-lapok
pl: Sztuka i rozrywka > Hobby i sztuki piękne > Sztuka i rękodzieło > Materiały dla artystów i rękodzielników > Tekstylia > Płótna artystyczne > Kanwy plastikowe: Kanwa plastikowa w rolkach; Kształty kanwy plastikowej; Arkusze kanwy plastikowej
hr-HR: Umjetnost i zabava > Hobiji i kreativne umjetnosti > Umjetnost i rukotvorine > Materijali za umjetnost i rukotvorine > Tekstili > Platno za rukotvorine > Plastično platno: Role plastičnog platna; Oblici plastičnog platna; Ploče plastičnog platna
lt-LT: Menai ir pramogos > Hobiai ir menai > Menai ir amatai > Menų ir amatų medžiagos > Tekstilė > Drobė rankdarbiams > Plastikinė drobė: Plastikinės drobės ritiniai; Plastikinės drobės formos; Plastikinės drobės lakštai
ru: Искусство и развлечения > Хобби и творчество > Искусство и рукоделие > Материалы для художественных работ и рукоделия > Текстиль > Холсты и канва для рукоделия > Пластиковая канва: Пластиковая канва в рулоне; Фигурная пластиковая канва; Листы пластиковой канвы
fi: Taide ja viihde > Harrastukset ja taiteet > Taide ja askartelu > Askartelumateriaalit > Tekstiilit > Askartelukangas > Plastic canvas: Muovikangasrullat; Muovikangasmuodot; Muovikangaslevyt
tr: Sanat ve Eğlence > Hobiler ve Sanatsal Çalışmalar > Sanatlar ve El İşleri > Sanat ve El İşleri Malzemeleri > Tekstil > El İşi Bezi > Sentetik Dokuma: Plastik Kanvas Rulolar; Plastik Kanvas Şekiller; Plastik Kanvas Levhalar
bg-BG: Изкуства и развлечения > Хобита и творчески изкуства > Изкуства и творчество > Творчески материали > Текстил > Канава за творчество > Канава от пластмаса: Канава от пластмаса на ролка; Форми от пластмасова канава; Канава от пластмаса на листове
pt-PT: Artes e lazer > Passatempos e artes criativas > Artes e trabalhos manuais > Materiais para artes e trabalhos manuais > Têxteis > Tela para trabalhos manuais > Tela plástica: Rolos de tela plástica; Formas de tela plástica; Folhas de tela plástica
de: Kunst & Unterhaltung > Hobby & Kunst > Kunsthandwerk & Hobby > Kunst- & Bastelmaterialien > Textilien > Bastelleinwände > Plastiksegeltuch: Plastiksegeltuch auf Rollen; Plastiksegeltuchformen; Plastiksegeltuchplanen
it: Arte e svago > Hobby e arti creative > Artigianato e hobby > Materiali per hobby e artigianato > Tessili > Tele per attività creative > Plastic canvas: Rotoli di tela di plastica; Forme di tela di plastica; Fogli di tela di plastica
sl-SI: Kultura in zabava > Hobiji in ustvarjalne umetnosti > Umetnost in ročna dela > Materiali za umetniško ustvarjanje in ročna dela > Tekstil > Platna za ročna dela > Plastično platno: Zvitki plastičnega platna; Oblike plastičnega platna; Listi plastičnega platna
ko: 아트/엔터테인먼트 > 취미/예술 > 미술/공예 > 미술/공예 재료 > 직물 > 공예용 캔버스 > 플라스틱 캔버스: 플라스틱 캔버스 롤; 플라스틱 캔버스 틀; 플라스틱 캔버스 시트
zh-TW: 藝術/娛樂 > 嗜好和創作藝術 > 藝術品和手工藝品 > 藝術/手作材料 > 紡織品 > 手工帆布 > 塑膠帆布: 塑膠帆布卷; 塑膠帆布造型; 整張塑膠帆布
sk-SK: Umenie a zábava > Záľuby a tvorivé dielne > Výtvarná dielňa > Materiály pre výtvarnú dielňu > Metráž > Plátno na tvorenie > Plastové plátno: Plastové plátno na rolke; Tvary plastového plátna; Listy plastového plátna
el: Τέχνες & Ψυχαγωγία > Χόμπι & Δημιουργικές Τέχνες > Τέχνες & Χειροτεχνίες > Υλικά τέχνης & χειροτεχνίας > Υφάσματα > Καμβάς για χειροτεχνίες > Πλαστικός καμβάς: Πλαστικός καμβάς σε ρολό; Σχήματα πλαστικού καμβά; Φύλλα πλαστικού καμβά
es: Arte y ocio > Hobbies y artes creativas > Manualidades > Materiales para manualidades > Tejidos > Lienzos para manualidades > Lienzo de plástico: Rollos de lienzo de plástico; Formas de lienzo de plástico; Hojas de lienzo de plástico
fr: Arts et loisirs > Loisirs et arts créatifs > Loisirs créatifs > Matériaux pour loisirs créatifs > Textiles > Toiles pour loisirs créatifs > Canevas en plastique: Rouleaux de toile en plastique; Formes de toile en plastique; Feuilles de toile en plastique
en: Arts & Entertainment > Hobbies & Creative Arts > Arts & Crafts > Art & Crafting Materials > Textiles > Crafting Canvas > Plastic Canvas: Plastic Canvas Rolls; Plastic Canvas Shapes; Plastic Canvas Sheets
zh-CN: 艺术与娱乐 > 爱好/艺术创作 > 手工艺品 > 手工艺材料 > 纺织品 > 手工艺画布 > 塑料绣布: 塑料画布卷; 塑料画布形状; 塑料画布板
pt-BR: Artes e entretenimento > Hobbies e artes > Arte e artesanato > Materiais de arte e de artesanato > Tecidos > Telas para artesanato > Telas de plástico: Rolos de telas de plástico; Formas de telas de plástico; Folhas de telas de plástico
nl: Kunst en entertainment > Hobby's en creatieve vaardigheden > Handwerk en hobby's > Handwerk- en hobbymaterialen > Textiel > Handwerkcanvas > Kunststofcanvas: Kunststofcanvasrollen; Kunststofcanvasvormen; Kunststofcanvasvellen